臺灣高等法院高雄分院民事裁定          100年度抗字第307號
抗  告  人  謝智偉
相  對  人  王聖勤原裁定誤載.
上列當事人間因侵權行為損害賠償事件，抗告人聲請訴訟救助，
對於民國100 年10月24日臺灣高雄地方法院100 年度救字第129
號裁定，提起抗告，本院裁定如下：
    主  文
抗告駁回。
抗告訴訟費用由抗告人負擔。
    理  由
一、按當事人無資力支出訴訟費用者，固得聲請訴訟救助，惟依
    民事訴訟法第109 條第2 項、第284 條之規定，應提出能即
    時調查之證據，以釋明請求救助之事由。所謂無資力係指窘
    於生活，且缺乏經濟信用者而言。（最高法院43年台抗字第
    152 號判例參照）
二、本件抗告意旨略以：抗告人於民國99年5 月11日發生本件車
    禍前即98年、99年受僱於人力派遣公司，98年度全年收入新
    台幣（下同）197,836 元，平均每月為16,486元（197,836
    元÷12＝16,486元），99年1 月1 日起至同年5 月10日止之
    收入僅92,654元，自發生本件車禍後無法工作，亦無任何收
    入，且名下無任何財產，可供維持生活，抗告人確已窘於生
    活，且缺乏經濟信用，實無力支付訴訟費用，且抗告人確因
    本件車禍受有損害，非顯無勝訴之望，原裁定竟駁回抗告人
    訴訟救助之聲請，請求廢棄原裁定等語。查，抗告人所提出
    之98年度及99年度所得資料清單、財產歸屬資料清單等文件
    ，僅能釋明抗告人於該2 年度之收入及無其他財產，尚不足
    以釋明其窘於生活，且為缺乏經濟上之信用，而無法籌措款
    項以支出本件裁判費，是抗告人既未提出法院可以即時調查
    之證據以釋明其缺乏經濟信用，揆諸前開規定及說明，抗告
    人聲請訴訟救助，自不符合訴訟救助之要件，原裁定駁回抗
    告人訴訟救助之聲請，核無不合。抗告人仍執前詞，指摘原
    裁定不當，為無理由，應駁回其抗告。
三、據上論結，本件抗告為無理由，爰依民事訴訟法第495 條之
    1 、第449 條第1 項、第95條、第78條，裁定如主文。
中    華    民    國  100     年    12    月    14    日
                            民事第三庭
                                審判長法官  張國彬
                                法      官  甯  馨
                                法      官  鄭月霞
以上正本證明與原本無異。
如不服本裁定應於送達後10日內向本院提出再抗告狀（並按他造
當事人之人數附繕本），並繳納再抗告費新臺幣1,000 元。
再為抗告僅得以適用法規顯有錯誤為理由，並應委任律師為代理
人。如委任律師提起抗告者，應一併繳納抗告費。
中    華    民    國  100     年    12    月    14    日
                                書  記  官  郭蘭蕙
附註：
抗告人之配偶、三親等內之血親、二親等內之姻親，或抗告人為
法人、中央或地方機關時，其所屬專任人員具有律師資格並經法
院認適當者，亦得為第三審代理人。
抗告人或其法定代理人具有律師資格者及前項情形，應於提起抗
告或委任時釋明之。